【裁判字號】    97,中交簡上,1136
【裁判日期】    980413
【裁判案由】    過失傷害
【裁判全文】
臺灣臺中地方法院刑事判決        97年度中交簡上字第1136號
上  訴  人  臺灣臺中地方法院檢察署檢察官
上  訴  人
即  被  告  甲○○
上列上訴人因過失傷害案件，不服臺灣臺中地方法院簡易庭97年
度中交簡字第2389號中華民國97年10月31日第一審簡易判決（聲
請案號：臺灣臺中地方法院檢察署97年度偵字第4943號），提起
上訴，本院判決如下：
    主    文
上訴駁回。
    事實及理由
一、本案經本院審理結果，認第一審簡易判決認事用法及量刑均
    無不當，應予維持，並引用第一審判決書記載之事實、證據
    及理由。
二、檢察官上訴理由：告訴人戊○○具狀請求上訴，理由略為(一)
    被告甲○○飲酒後危險駕駛，自告訴人背後高速撞擊告訴人
    ，卻一再辯稱告訴人係穿越馬路始遭其撞擊，所辯與事實不
    符；(二)被告機車撞擊告訴人後並未倒地，仍往前行駛，留下
    現場刮地痕長達24.7公尺，肇事車輛經被告移動過，諸多疑
    點尚待釐清；(三)告訴人於偵查庭時向檢察官聲請肇事責任鑑
    定，未獲採納；(四)被告肇事迄今未賠償告訴人之損害。經核
    尚非無理由，爰依告訴人之請求提起上訴。
三、被告上訴理由：本件事故發生時間為民國97年2 月15日18時
    52 分 ，當時天色已全暗，現場照明設備不足，告訴人著暗
    色外套違規穿越車道，並自承其穿越車道時背對被告車輛行
    駛之方向行走，而被告發現告訴人時，已來不及煞車及閃避
    ，而在外側快車道距離路面邊線約三分之一處撞上任意穿越
    車道之告訴人。告訴人就事故之發生亦有過失，其要求高額
    賠償，被告無力負擔。本件肇事責任未經鑑定，請求送臺灣
    省臺中地區車輛行車事故鑑定委員會，以釐清事故責任歸屬
    ，確認雙方各自應負擔之民事責任。
四、本院之判斷：
  (一)按被告以外之人於審判外之陳述，雖不符刑事訴訟法第159
    條之1 至第159 條之4 之規定，而經當事人於審判程序同意
    作為證據，法院審酌該言詞陳述或書面陳述作成時之情況，
    認為適當者，亦得為證據。當事人、代理人或辯護人於法院
    調查證據時，知有第159 條第1 項不得為證據之情形，而未
    於言詞辯論終結前聲明異議者，視為有前項之同意。刑事訴
    訟法第159 條之5 定有明文。查被告於本院準備程序時，對
    於本案偵查卷內之人證、書證，均表示無意見，迄至本案言
    詞辯論終結前，對於卷內之人證、書證，亦未聲明異議，有
    本院準備程序筆錄及審判筆錄在卷可考；另經本院審酌卷內
    各該人員陳述時之情狀，均查無被違法取供或非出於自由意
    志之情形，相關書證亦查無違法取證或造假虛捏之情事，以
    之作為本案之證據，皆屬適當，依前揭規定，本判決以下所
    引用之卷內人證、書證均得為本案之證據，合先敘明。
  (二)被告撞及告訴人後，其所騎之機車倒地滑行，在外側車道上
    留下24.7公尺之刮地痕，快車道上並留有散落物，有道路交
    通事故現場圖1 份、現場照片9 張在卷可參（見臺中市警察
    局第六分局刑案偵查卷宗【以下稱警卷】第11頁、第14至18
    頁）；佐以證人乙○○（即告訴人之同事，當時亦在現場）
    於本院審理時證稱：事故發生後，告訴人所揹包包內的物品
    散落在地上，位置在告訴人跌坐處附近，物品散落地點就在
    外側車道上等語，足證被告辯稱其係在外側快車道距邊線約
    三分之一處撞到告訴人，應與事實相符。雖證人即告訴人於
    本院審理時證稱：當時福科國中前面為四個車道，其遭被告
    撞及的地點是在路旁，撞擊發生後被告的機車沒有馬上停下
    來，直接往前衝，應該是沒有滑行，警卷第11頁的道路交通
    事故現場圖是交通警察測量後，只繪製簡圖，並沒有陳述的
    文字，就讓其簽名，當時圖上並無繪製刮地痕24.7公尺等語
    ，惟經本院於審理時傳喚證人丁○○（臺中市警察局第六分
    局交通分隊小隊長），其到庭證稱：警卷第11頁的現場圖是
    其繪製，讓告訴人及被告閱覽後，才請他們簽名，當時圖上
    的刮地痕、碎片位置均已繪製完成等語，是告訴人上開陳述
    應與事實不符。警員丁○○所製作之道路交通事故現場圖既
    經告訴人及被告當場簽名確認，其內容應屬可信，自可採為
    認定本案事實之證據，併予敘明。
  (三)被告肇事後，經員警施以酒精濃度測試，其呼氣中酒精濃度
    為每公升0.46毫克，因未達每公升0.55毫克之不能安全駕駛
    標準，並據證人丙○○（臺中市警察局第六分局協和派出所
    警員）於偵查中證稱：當時查獲前後觀察結果，被告之言語
    還算清晰，除了酒後肇事外，沒有符合刑法第185 條之3 之
    查獲後測試觀察職務報告中之其他具體事項等語，檢察官因
    而對被告所涉之公共危險罪嫌予以不起訴處分，此有被告之
    酒精濃度測試單、不起訴處分書各1 份在卷可稽。
  (四)綜上所述，被告飲酒後雖未達不能安全駕駛之程度，但因超
    速行駛且疏於注意車前狀況，而在同行向之外側車道上，撞
    及在劃有分向限制線之路段違規穿越西屯路之告訴人等事實
    ，業據原審在犯罪事實及理由中詳為認定，本案告訴人及被
    告雙方均有過失，並無再送鑑定之必要。原審審酌上開情節
    ，對被告處以拘役55日，並諭知易科罰金之折算標準，其認
    事用法及量刑均屬妥適，檢察官及被告之提起上訴求為撤銷
    改判，其上訴均無理由，應予駁回。
五、據上論斷，應依刑事訴訟法第455 之1 第3 項、第373 條、
    第368 條，判決如主文。
中    華    民    國    98    年    4     月    13    日
                  刑事第七庭    審判長法  官  陳慧珊
                                      法  官  莊嘉蕙
                                      法  官  林慶郎
上正本證明與原本無異。
本件不得上訴。
                                      書記官  施玉卿
中    華    民    國    98    年    4     月    13    日
【附錄本案論罪科刑法條全文】
刑法第284條第1項：
因過失傷害人者，處 6 月以下有期徒刑、拘役或 5 百元以下罰
金。


司法院資訊處製作；財團法人民間司法改革基金會備份。
